# Verb exceptions list 

## Congugare 1

#### a da

| _**Pronoun**_ | _**Verb**_ | _**Comment**_ |
| --- | --- | --- |
| Infinitive | a da | "To give" |
| Eu | dau | - |
| Tu | dai | - |
| El / Ea | dă | - |
| Noi | dăm | - |
| Voi | dați | - |
| Ei / Ele | dau | Same as **Eu** *(not as El / Ea!)* |

#### a lua

| _**Pronoun**_ | _**Verb**_ | _**Comment**_ |
| --- | --- | --- |
| Infinitive | a lua | "To take" |
| Eu | iau | - |
| Tu | iei | - |
| El / Ea | ia | - |
| Noi | luăm | - |
| Voi | luați | - |
| Ei / Ele | iau | Same as **Eu** *(not as El / Ea!)* |

#### a sta

| _**Pronoun**_ | _**Verb**_ | _**Comment**_ |
| --- | --- | --- |
| Infinitive | a sta | "To stay / stand / sit / etc" (to be at some place) |
| Eu | stau | - |
| Tu | stai | - |
| El / Ea | stă | - |
| Noi | stăm | - |
| Voi | stați | - |
| Ei / Ele | stau | Same as **Eu** *(not as El / Ea!)* |
